

VICTOR BRIAND

WEB DEVELOPER FULL STACK

HTML • CSS • JS • PHP
MYSQL • JQUERY • BOOTSTRAP
WORDPRESS • JMERISE

CONTACT

victor.briand78@gmail.com + 33 6 69 98 36 98 21, rue Louis Chagnot 78350 Jouy-en-josas

LANGUES

Français Langue maternelle
Portugais Langue maternelle
Anglais Courant
Espagnol Courant
Allemand En apprentissage

COMPETENCES

Pack Office Pack Adobe (Ps, Ai, Pr, Ae, Lr) Unity 2D

INTERÊTS

Création de jeux vidéos Informatique Montage Vidéo et Photo Photographie Voyages Sports

PROFIL

Actuellement en formation dans le développement Web, je suis à la recherche d'un stage qui me permette d'accroître mes connaissances dans ce domaine. Mes 10 années d'expérience en entreprise m'ont permis d'acquérir de précieuses compétences, comme le management et le travail en équipe, la rigueur, et la communication. Je souhaite désormais mettre à profit ces aptitudes et le savoir acquis durant ma formation au sein de votre entreprise.

FORMATIONS ET DIPLOMES

CEFII - École Supérieure du Web Depuis Novembre 2020 | Angers (49)

Développement Web et Web Mobile Full Stack
 Formation Diplômante niveau III (Bac+2)
 HTML • CSS • JS • PHP • JQuery • Bootstrap •
 Wordpress • Merise • UML • AJAX • GIT • ANGULAR •
 IONIQ

TECOMAH - École de l'Environnement Jouy-en-josas (78)

- Juin 2013 | CAP Connexe Pâtisserie
- **Juin 2012** | BAC Professionnel, Organisation et Production Culinaire
- **Juin 2011** | BEP Restauration, Organisation et Production Culinaire

EXPERIENCES PROFESSIONNELLES

2015 - 2020 | SECOND DE CUISINE TF1 - Club de Direction « Le Club TF1 » | FRANCE

- Création et innovation
- Management d'équipe
- Maître d'apprentissage
- Gestion d'événements

2013 - 2014 | Chef Pâtissier

2012 - 2013 | Apprentissage en Pâtisserie

2009 - 2012 | Apprentissage en Cuisine